臺灣臺北地方法院刑事判決　　　　　　　 96年度易字第234號
公　訴　人　臺灣臺北地方法院檢察署檢察官
被　　　告　甲○○
上列被告因違反毒品危害防制條例案件，經檢察官提起公訴（九
十五年度毒偵字第三一四九號），被告於準備程序中就被訴事實
為有罪之陳述，經本院合議庭裁定改用簡式審判程序，判決如下
：
    主  文
甲○○施用第二級毒品，累犯，處有期徒刑陸月，如易科罰金，
以銀元佰元即新臺幣玖佰元折算壹日。
    事  實
一、甲○○前因違反毒品危害防制條例案件，經臺灣臺北地方法
    院以九十二年度毒聲字第一一七三號裁定送臺灣臺北看守所
    附設勒戒所觀察、勒戒後，認無繼續施用毒品之傾向，由臺
    灣臺北地方法院檢察署檢察官於民國九十二年九月十六日以
    九十二年度偵字第一○○九號為不起訴處分確定，復因施用
    第二級毒品案件，經臺灣臺北地方法院以九十四年度易字第
    一三○號判決有期徒刑五月確定，於九十四年六月二十四日
    易科罰金執行完畢，詎猶不知悔改，復基於施用第二級毒品
    安非他命之犯意，於九十五年六月六日十四時為警採尿前回
    溯九十六小時內某時，在不詳地點，施用第二級毒品安非他
    命一次，嗣於九十五年六月六日，為警於臺北縣新店市○○
    街五巷二九號二樓查獲。
二、案經臺北縣政府警察局新店分局報請臺灣臺北地方法院檢察
    署檢察官偵查起訴。
    理  由
一、上揭事實業據被告甲○○於本院準備程序（見本院卷第六八
    頁）、審理程序（見本院卷第七二頁）中坦承不諱，又被告
    於九十五年六月六日採集尿液，經送臺灣檢驗科技股份有限
    公司以ＥＩＡ酵素免疫分析法及ＧＣ／ＭＳ氣相層析質譜儀
    法檢驗結果，呈安非他命陽性反應，有臺北市政府警察局偵
    辦毒品案件尿液檢體委驗單（見偵卷第十七頁）及臺灣檢驗
    科技股份有限公司九十五年六月二十九日濫用藥物尿液檢驗
    報告附卷足憑（見偵卷第十九頁），堪認被告之自白與事實
    相符，為可採信。又被告前因違反毒品危害防制條例案件，
    經臺灣臺北地方法院以九十二年度毒聲字第一一七三號裁定
    送臺灣臺北看守所附設勒戒所觀察、勒戒後，認無繼續施用
    毒品之傾向，由臺灣臺北地方法院檢察署檢察官於九十二年
    九月十六日以九十二年度偵字第一○○九號為不起訴處分確
    定，有臺灣高等法院被告前案紀錄表在卷可查（見本院卷第
    七五至八八頁），是被告於觀察、勒戒或強制戒治執行完畢
    釋放後五年內再犯本件施用第二級毒品罪，應堪認定，本件
    事證明確，被告犯行已堪認定，應予依法論科。
二、經查：
  (一)被告行為後，刑法業於九十四年二月二日公布，於九十五年
    七月一日施行，其中刪除刑法第五十六條，修正第二條、第
    二十五條、第二十六條、第二十八條、第三十三條、第五十
    五條規定。按「行為後法律有變更者，適用行為時之法律，
    但行為後之法律有利於行為人者，適用最有利於行為人之法
    律」，現行刑法第二條第一項定有明文，此條規定乃與刑法
    第一條罪刑法定主義契合，而貫徹法律禁止溯及既往原則，
    係規範行為後法律變更所生新舊法律比較適用之準據法，是
    刑法第二條本身雖經修正，但其既屬適用法律之準據法，本
    身尚無比較新舊法之問題，應一律適用裁判時之現行刑法第
    二條規定以決定適用之刑罰法律，有最高法院九十五年五月
    二十三日九十五年度第八次刑庭會議決議意旨可資參照。另
    「行為後刑法條文經修正，惟無有利、不利情形，因新舊法
    處罰之輕重相同，即無比較適用之問題，非修正後刑法第二
    條所指之法律有變更，即無該條之適用，應依一般法律適用
    原則，適用裁判時法」，另有最高法院九十五年九月十四日
    九十五年度第五次刑事庭臨時庭長會議紀錄可參。
  (二)按安非他命係屬毒品危害防制條例第二條第二項第二款所規
    定之第二級毒品。核被告所為係犯毒品危害防制條例第十條
    第二項之施用第二級毒品罪，其施用前、後持有第二級毒品
    之低度行為，為嗣後施用之高度行為所吸收，不另論罪。
  (三)被告前因施用第二級毒品案件，經臺灣臺北地方法院以九十
    四年度易字第一三○號判決有期徒刑五月確定，於九十四年
    六月二十四日易科罰金執行完畢，有臺灣高等法院被告前案
    紀錄表在卷可查（見本院卷第四至十九頁），其受前開徒刑
    之執行完畢後，五年以內因故意再犯本件有期徒刑以上之罪
    ，不論依修正前之刑法第四十七條，或修正後之刑法第四十
    七條第一項之規定，均構成累犯，並無有利、不利情形，依
    最高法院九十五年九月十四日九十五年度第五次刑事庭臨時
    庭長會議紀錄，應逕依修正後刑法第四十七條第一項之規定
    ，論以累犯，並加重其刑。
  (四)爰審酌被告素行不佳，前經觀察勒戒、強制戒治等程序並經
    法院論罪處刑，仍不知悔改，復繼續沾染毒品惡習，其施用
    第二級毒品行為對於自身危害程度非輕、其犯罪之動機、目
    的、手段，暨犯後坦承犯行、態度良好等一切情狀，量處如
    主文所示之刑。又被告行為後，刑法第四十一條第一項有關
    易科罰金之折算標準已於九十四年二月二日修正公布，罰金
    罰鍰提高標準條例第二條並於九十五年五月十七日修正刪除
    ，均自九十五年七月一日施行，有關易科罰金之折算標準，
    由修正前銀元一百元以上三百元以下（即新臺幣三百元以上
    九百元以下折算一日），提高為新臺幣一千元以上三千元以
    下折算一日，新舊法比較結果，以行為時即修正前規定有利
    於行為人，依修正後刑法第二條第一項前段之規定，應適用
    行為時即修正前刑法第四十一條第一項前段及修正前罰金罰
    鍰提高標準條例第二條之規定，諭知易科罰金之折算標準。
據上論斷，應依刑事訴訟法第二百七十三條之一第一項、第二百
九十九條第一項前段，毒品危害防制條例第十條第二項，刑法第
十一條前段、第二條第一項前段、第四十七條第一項，修正前刑
法第四十一條第一項前段，修正前罰金罰鍰提高標準條例第二條
，現行法規所定貨幣單位折算新臺幣條例第二條，判決如主文。
本案經檢察官黃美嘉到庭執行職務。
中　　華　　民　　國　　96　　年　　3 　　月　　30　　日
　　　　　　　　　刑事第十四庭  法　官　李家慧
以上正本證明與原本無異。
如不服本判決，應於判決送達後10日內，向本院提出上訴狀。
　　　　　　　　　　　　　　　　書記官　楊文祥
中　　華　　民　　國　　96　　年　　3 　　月　　30　　日
附錄本件論罪科刑法條：毒品危害防制條例第10條第2項。
毒品危害防制條例第10條
施用第一級毒品者，處 6 月以上 5 年以下有期徒刑。
施用第二級毒品者，處 3 年以下有期徒刑。
